【裁判字號】    90,訴,1280
【裁判日期】    900903
【裁判案由】    損害賠償
【裁判全文】
臺灣板橋地方法院民事判決  九十年度訴字第一二八○號
    原      告  甲○○
    被      告  乙○○
右當事人間請求損害賠償事件，本院判決如左：
    主      文
被告應給付原告新台幣伍拾柒萬元，及自民國九十年三月二十一日起至清償日止，按
週年利率百分之五計算之利息。
訴訟費用由被告負擔。
本判決於原告以新台幣壹拾玖萬元為被告供擔保後，得假執行。
    事      實
甲、原告方面：
  一、聲明：除擔保金額外，如主文所示。
  二、陳述：
      被告於民國（下同）八十六年十月間，稱其友人吳正吉正招集民間互助會，邀
      約原告參加，原告因與被告相識多年，故信以為真，而同意加入二會，每會每
      期新台幣二萬元。隨後被告便交付原告一份以吳正吉為會首之會員名單，並告
      以會員編號第十八、十九號即為原告。八十六年十月十日起，原告即如期以現
      金或支票交付被告每期會金四萬元以內，並委託被告代為處理該互助會之相關
      事務。於八十八年十一月間原告標得一會，並自被告處如數取得會款，而剩餘
      一會為尾會，應於八十九年四月十日到期，全數會款應為六十萬元，惟該會竟
      遭被告於不詳時間冒標盜用。嗣於八十九年四月五日，原告因需用款向被告預
      告請其準時將上開應得之六十萬元會款交予原告，詎被告竟稱錢都已經被伊用
      掉，伊會與原告處理等語，原告始知上情。嗣後被告僅償還三萬元，並於同年
      四月九日簽立切結書表示願分期清償，惟迄今均未曾清償。是被告未經原告同
      意，擅自將原告之互助會款標取花用，其侵權行為之事實即如鈞院九十年易字
      第四一五號判決所載，爰依權行為法律關係，請求被告賠償如訴之聲明。
  三、證據：提出切結書、互助會單各一件為證。
乙、被告方面：
  一、聲明：駁回原告之訴。
  二、陳述：
      對刑事判決之內容沒有意見，伊現在沒有錢，故無法與原告和解。
丙、本院依直職權調閱本院九十年易字第四一五號刑事卷全卷。
    理      由
一、原告主張被告八十六年十月間，邀約原告參加訴外人吳正吉為會首之互助會，原
    告同意加入二會，隨後被告便交付原告一份以訴外人吳正吉為會首之會員名單，
    並告以會員編號第十八、十九號即為原告。八十六年十月十日起，原告即如期以
    現金或支票交付被告每期會金四萬元以內，並委託被告代為處理該互助會之相關
    事務。詎原告剩餘一會為尾會，應於八十九年四月十日到期，全數會款應為六十
    萬元，惟該會竟遭被告於不詳時間冒標盜用，被告嗣後僅償還三萬元之事實，業
    據提出互助會單、切結書各一件為證，且為被告所不爭執，又被告因上開背信犯
    行，亦經本院判處有期徒刑四月，如易科罰金以銀元三百元折算一日，緩刑三年
    確定，復據本院調閱本院九十年易字第四一五號刑事案卷查明屬實，並有上開案
    卷影本在卷可稽，自堪信原告之主張為真實。
三、按因故意或過失，不法侵害他人權利者，負損害賠償責任。民法第一百八十四條
    第一項前段定有明文。經查，本件被告受原告之委託代為處理原告之互助會事宜
    ，竟未經原告同意，自行將應交付原告之六十萬元會款標取花用，其行為顯係故
    意不法侵害原告之財產權，致使原告受有損害，依法應負損害賠償之責。又被告
    嗣後已清償三萬元，已如前述，故原告請求被告應給付五十七萬元，及自起訴繕
    本送達翌日即九十年三月二十一日起至清償日止，按週年利率百分之五計算之利
    息，為有理由，應予准許。
四、原告陳明願供擔保以代釋明聲請宣告假執行，核無不合，爰酌定相當擔保金額，
    准予宣告假執行。
結論：本件原告之訴為有理由，依民事訴訟法第七十八條、第三百九十條第二項，判
決如主文。
中      華      民      國    九十      年      九      月      三      日
                                臺灣板橋地方法院民事第三庭
~B法  官  白光華
右正本證明與原本無異。
如不服本判決，應於判決送達後廿日內，向本院提出上訴狀。
中      華      民      國    九十      年      九      月      三      日
~B書記官  李錦輝


司法院資訊處製作；財團法人民間司法改革基金會備份。
